# 关于探矿权的会计处理

提问人：tmintm727 时间：2020-11-23 11:39:00
请教各位老师，被审计单位位于西藏，从 2012 年开始由于股权争议一直未正常经营，于 2019 年捋顺股权关系，企业账面有“四探一采”，有四个探矿权一个采矿权，均在无形资产列报，去年评估将在建工程（归集的勘探支出）全部并入了探矿权，这样处理是否合适？如未取得储量报告，在建工程的相关支出是否应转入费用？如果取得了储量报告但尚未取得采矿权证，是否在其他非流动资产列报？如果取得了储量报告且取得采矿权证，就应转入无形资产-采矿权？另外企业为进入矿区作业而支付当地村民的草场补偿费用应该如何进行会计处理？还请各位赐教，谢谢！

回答人：chenyiwei
对于采矿企业的勘探支出，应按照《企业会计准则第 27 号——石油天然气开采》中的“成果法”进行会计处理，参考《讲解 2010 》第二十八章第二节。根据准则讲解，“石油天然气以外的采掘业企业的勘探和评价活动参照油气准则执行，其他活动应该按照相关准则进行处理”。
如果取得地质成果，符合资本化条件，但尚未取得采矿权的，则相关支出暂时在“其他非流动资产”列报，到取得采矿权后，再转入无形资产（采矿权）。
企业为进入矿区作业而支付当地村民的草场补偿费用可作为探矿权成本的一部分处理。